臺灣板橋地方法院刑事判決　　　　　　　　　　　　九十三年度簡上字第四四五號
　　上　訴　人　臺灣板橋地方法院檢察署檢察官
　　被　　　告　甲○○
右列上訴人因毒品危害防制條例案件，不服本院九十三年度簡字第二一一二號中華民
國九十三年六月二十五日第一審判決（聲請案號：九十三年度核退毒偵字第一０一號
），提起上訴及移送併辦（九十三年度毒偵字第二九０六號），本院管轄之第二審合
議庭判決
如左：
    主  文
原判決撤銷。
甲○○連續施用第二級毒品，累犯，處有期徒刑陸月，如易科罰金，以佰元折算壹
日。
扣案之安非他命壹包（淨重零點公克）沒收銷燬，分裝勺壹支沒收。
    事  實
一、甲○○前於民國八十九年間因犯常業賭博罪，經本院判處有期徒刑四月，如易科
    罰金以三百元折算一日確定，於八十九年十二月十三日易科罰金執行完畢；又前
    因施用毒品案件，經送觀察、勒戒後，因有繼續施用毒品傾向，由本院依檢察官
    聲請以九十一年度毒聲字第一八０一號裁定令入戒治處所施以強制戒治一年，嗣
    經本院以九十二年度毒聲字第八四七號裁定停止戒治，所餘期間付保護管束，於
    四月九日停止戒治釋放，並於九十二年六月五日保護管束期滿強制戒治執行完畢
    ，經臺灣板橋地方法院檢察署檢察官於九十二年七月八日以九十二年度戒毒偵字
    第二０一號不起訴處分書為不起訴處分在案，詎甲○○猶不知悔改，於強制戒治
    執行完畢釋放後五年內，復基於施用第二級毒品安非他命之概括犯意，先後於九
    十三年一月十九日上午八時許被查獲前九十小時又三十三分鐘內之某時及於九十
    三年五月二十九日凌晨二時許為警採尿前九十六小時內之某時，在不詳地點，連
    續施用安非他命二次；嗣先於九十三年一月十九日上午八時許，經警持搜索票於
    臺北縣林口鄉○○○街四號二樓查獲甲○○，並扣得甲○○所有供施用毒品所用
    之第二級毒品安非他命一包（淨重０．三公克）及分裝勺一支，又因列為臺北縣
    政府警察局新莊分局列管毒品人口，經警通知於九十三年五月二十九日凌晨二時
    許到警局採集尿液送鑑驗而有安非他命陽性反應，始悉上情。
二、案經臺北縣政府警察局新莊分局報請臺灣板橋地方法院檢察署檢察官偵查起訴及
    移送併辦。
    理  由
一、被告甲○○於偵查中矢口否認有前揭施用第二級毒品安非他命犯行，惟查：被告
    於九十三年一月十九日上午八時許經警查獲後，於同日下午一時十七分許在臺北
    縣政府警察局新莊分局所採集尿液，及因列管毒品人口，於九十三年五月二十九
    日凌晨二時許在同前警局所採集尿液，經送鑑定結果，均呈安非他命陽性反應，
    有臺灣檢驗科技股份有限公司九十三年二月六日及九十三年六月十日之濫用藥物
    尿液檢驗報告二紙、臺北縣政府警察局新莊分局查獲違反毒品危害防制條例採集
    尿液檢體送驗清單一紙及列管毒品人尿液檢體採集送驗紀錄表一紙在卷佐證；又
    依行政院衛生署藥物食品檢驗局八十一年二月八日（八一）藥檢壹字第００一一
    五六號函所示，安非他命經口服投與後約百分之七十於二十四小時內自尿中排出
    ，約百分之九十於九十六小時內自尿中排出，由於目前國內尿液中安非他命之檢
    驗僅為鑑定其是否呈陽性反應，尚未定其含量，且安非他命成分之檢出與其投與
    方式，投與量、個人體質、採尿時間與檢測儀器之精密度等諸多因素有關，因此
    僅憑尿液中呈安非他命陽性反應，並無法確實推算吸食時間距採集時間之長短，
    惟依上述資料推斷，最長可能不會超過四日，亦有該院函文影本一件可憑；是
    本件被告既先於九十三年一月十九日上午八時許經警查獲，且於同日下午一時十
    七分許採尿，則於扣除查獲至採集尿液間之不可能吸用之時間後，揆諸前揭說明
    ，被告施用安非他命之時間應為九十三年一月十九日上午八時許被查獲前九十小
    時又三十三分鐘內之某時，及於九十三年五月二十九日凌晨二時許為警採尿前九
    十六小時內之某時；再者，本件並有安非他命壹包（淨重０．三公克）及分裝勺
    一支扣案足資佐證；是被告所辯，無非係事後卸責之詞，不足採信。又被告前因
    施用毒品案件，經送觀察、勒戒後，因有繼續施用毒品傾向，由本院依檢察官聲
    請以九十一年度毒聲字第一八０一號裁定令入戒治處所施以強制戒治一年，嗣經
    本院以九十二年度毒聲字第八四七號裁定停止戒治，所餘期間付保護管束，於四
    月九日停止戒治釋放，並於九十二年六月五日保護管束期滿強制戒治執行完畢，
    經臺灣板橋地方法院檢察署檢察官於九十二年七月八日以九十二年度戒毒偵字第
    二０一號不起訴處分書為不起訴處分在案等情，亦有不起訴處分書電腦列印本一
    件及臺灣高等法院被告全國前案紀錄表在卷可按，被告於強制戒治執行完畢釋放
    後五年內，再犯本件施用毒品犯行，事證明確，洵堪認定，應予依法論處。
二、核被告甲○○所為，係犯毒品危害防制條例第十條第二項之罪。其持有第二級毒
    品安非他命之低度行為，為施用之高度行為所吸收，不另論罪。又被告先後二次
    施用第二級毒品安非他命，時間緊接，犯罪構成要件亦相同，顯係基於概括之犯
    意而為，應依刑法第五十六條連續犯之規定論以一罪，並依法加重其刑。末查被
    告曾於八十九年間因犯常業賭博罪，經本院判處有期徒刑四月，如易科罰金以三
    百元折算一日確定，於八十九年十二月十三日易科罰金執行完畢，有臺灣高等法
    院被告全國前案紀錄表一份可按，其於五年之內再犯有期徒刑以上之罪，為累犯
    ，應依刑法第四十七條之規定遞加重其刑。至移送本院併辦部分（九十三年度毒
    偵字第二九０六號案），即被告於九十三年五月二十九日凌晨二時許為警採尿前
    九十六小時內之某時施用安非他命之事實，雖未經檢察官起訴，惟與檢察官聲請
    簡易判決處刑部分，被告係基於概括犯意而為，有裁判上一罪之連續犯關係，其
    一部起訴之效力及於全部（按檢察官聲請簡易判決處刑，與起訴有同一效力，刑
    事訴訟法第四百五十一條第三項定有明文），故本院自得併予審究。
三、原審以被告犯罪事證明確，據以論罪科刑，固非無見，惟查：前開移送本院併辦
    部分（即九十三年度毒偵字第二九０六號），原審未及併予審判，容有未洽，則
    檢察官上訴意旨以原審未就移送併辦部分併予審判，指摘原判決不當為有理由，
    原判決既有上述可議之處，自應由本院將之撤銷改判。爰審酌被告雖觸犯本罪，
    惟念其犯行係戕害其自身，對社會治安尚非危害甚鉅，暨其犯罪之動機、目的、
    手段、所生危害等一切情狀，量處如主文所示之刑，並諭知易科罰金之折算標準
    ，以示懲儆。
四、至扣案之安非他命壹包（淨重０．三公克），係查獲之毒品，不問屬於犯人與否
    ，應依毒品危害防制條例第十八條第一項前段之規定宣告沒收銷燬；又扣案之分
    裝勺一支，為被告所有，供其施用安非他命所用之物，業據被告於警詢中供明在
    卷，爰依刑法第三十八條第一項第二款之規定併予宣告沒收之。
五、被告經合法傳喚，無正當理由不到庭，爰不待其陳述，逕行判決。
據上論斷，應依刑事訴訟法四百五十五條之一第一項、第三項、第三百六十九條第一
項前段、第三百六十四條、第三百七十一條、第二百九十九條第一項前段，毒品危害
防制條例第十條第二項、第十八條第一項前段，刑法第十一條前段、第五十六條、第
四十七條、第四十一條第一項前段、第三十八條第一項第二款，罰金罰鍰提高標準條
例第二條，判決如主文。
本案經檢察官張云綺到庭執行職務。
中　　　華　　　民　　　國　　九十三　　年　　　九　　　月　　二十二　　日
                                    臺灣板橋地方法院刑事第八庭
                                        審判長法官　樊　季　康
                                              法官　連　育　群
                                              法官  葉　靜　芳
右正本證明與原本無異
本件不得上訴
                                            書記官  陳  昭  綾
中　　　華　　　民　　　國　　九十三　　年　　　九　　　月　　二十二　　日
附錄本案論罪科刑法條全文：
毒品危害防制條例第十條第二項
施用第二級毒品者，處三年以下有期徒刑。
